【裁判字號】    95,上易,935
【裁判日期】    950630
【裁判案由】    竊盜
【裁判全文】
臺灣高等法院刑事判決                 95年度上易字第935號
上  訴  人  臺灣基隆地方法院檢察署檢察官
被      告  乙○○
                    （現於台灣新竹監獄執行中）
上列上訴人因被告竊盜案件，不服臺灣基隆地方法院95年度易字
第84號，中華民國95年3月20日第一審判決（起訴案號：臺灣基
隆地方法院檢察署95年度偵字第954號），及併案審理（臺灣基
隆地方法院檢察署95年度偵字第1721號）提起上訴，嗣經本院合
議庭裁定改採簡式審判程序審理，本院判決如下：
    主  文
原判決撤銷。
乙○○連續逾越安全設備竊盜，處有期徒刑捌月。
    事  實
一、乙○○基於意圖為自己不法所有之概括犯意，連續為下列竊
    盜行為：
  (一)於民國94年9月12日中午12時許，見周美智位於基隆市○○
    區○○街183號2樓住處後方陽台竊戶未上鎖之機會，徒手攀
    爬大樓間橫樑侵入周美智（侵入住宅部分均未據告訴），竊
    取周美智所有置於屋內之鑽石戒指2只、藍寶石戒指1只、金
    手鍊1條、黃金墜飾1只及PSP遊戲機1台等財物。得手後即返
    回其位於基隆市○○街177號之住處。
  (二)於94年9月24日下午5時許，自其位於基隆市○○街177號之
    住處後方，沿183號水管攀爬至同號6樓丙○○住處，逾越後
    陽台及窗戶，侵入丙○○住處內（侵入住宅部分均未據告訴
    ），竊取丙○○所有置於房間抽屜內之黃金手鍊1條、金元
    寶1個。得手後，隨即返回其上址住處。
  (三)於94年9月27日下午4時許，亦自其上址住處後方，沿183號
    水管攀爬至同號8樓甲○○住處，逾越後陽台及窗戶，侵入
    甲○○住處內（侵入住宅部分均未據告訴），竊取甲○○所
    有黃金墜子1個、黃金戒指2只、黃金項鍊2條，得手後，復
    隨即返回住處。
二、乙○○於竊得丙○○、甲○○之財物後，旋即於同年月27日
    ，將竊得金飾至不知情由林陳進所開設位於基隆市○○路一
    三四號之「元盛銀樓」變賣，得款新台幣（下同）21120 元
    並花用殆盡。另所竊得之周美智財物則典當予不知名銀樓、
    當舖，所得款項亦花用殆盡。嗣於周美智報警後，經警於現
    場採得可疑指紋數枚，送內政部警政署刑事警察局比對結果
    ，現場指紋與該局所建檔之乙○○指紋卡相符，始查悉上情
    。
三、案經基隆市警察局第二分局報請臺灣基隆地方法院檢察署檢
    察官偵查起訴。
    理  由
一、本件被告乙○○所犯非死刑、無期徒刑、最輕本刑為三年以
    上有期徒刑之罪，亦非高等法院管轄第一審案件，其於準備
    程序進行中，就被訴事實為有罪之陳述，經法官告知其簡式
    審判程序之旨，並聽取公訴人及被告之意見後，依刑事訴訟
    法第二百七十三條之一第一項之規定，經合議庭裁定由受命
    進行簡式審判程序，合先敘明。
二、前揭事實業據被告分別於警詢、偵查、原審及本院審理中供
    承不諱，核與被害人丙○○、甲○○、周美智及証人林陳進
    之指証大致相符，此外並有元盛銀樓之金飾買入登記簿影本
    、內政部警政署刑事警察局刑紋字第0940147644號鑑驗書各
    一份在卷可按，足認被告自白確與事實相符。本案事証已臻
    明確，被告犯行洵堪認定，應依法論科。
三、核被告所為，係犯刑法第321條第1項第2款之逾越安全設備
    加重竊盜罪。被告先後三次犯行，時間緊接，犯罪手法及構
    成要件均相同，顯係基於概括犯意反覆為之，應依連續犯之
    規定論以一罪，並加重其刑。又被告竊取周美智財物部分犯
    行（即併案審理部分），雖未據檢察官起訴，惟本院認與已
    起訴論罪部分有連續犯之裁判上一罪關係，為起訴效力所及
    ，本院自得併予審理。又被告雖於95年1月2日晚間至至基隆
    市警察局第二分局正濱派出所自首其有犯之毒品犯行（毒品
    部分業經判決確定），並於警方尚不知其另涉犯竊取丙○○
    、甲○○財物犯行前，向警方供認此部分犯行，有基隆市警
    察局第二分局刑事案件移送書及筆錄暨檢察官公務電話紀錄
    表各一件在卷可按；惟被告所涉竊取周美智財物部分之行為
    ，因上述指紋比對鑑定之結果，基隆市警察局於94年10月18
    日即已查知被告涉案，並於94年10月30日通知被告製作警詢
    筆錄，此有上開內政部警政署刑事警察局鑑驗書及被告94年
    10月30日之警詢筆錄等在卷可稽（見95年度偵字第1721號偵
    卷第14、20頁）；被告所為裁判上之一罪已經發覺，則其再
    自動陳述該連續犯之其他未被發覺部分之犯罪行為，核與自
    首之要件不符，自不能適用刑法第62條自首規定予減刑（最
    高法院76年度台上字第7256號判決要旨參照），附此敘明。
四、原審予以被告論罪科刑，固非無見。惟查：原判決就被告竊
    取周美智財物部分之犯行（即併案審理部分），未及併予審
    理，即有未合，檢察官據此上訴即有理由；且原審誤認被告
    係自首，依刑法第62條前規定予以減刑，亦有未洽。原判決
    既有上開可議之處，自應由本院撤銷改判。爰審酌被告之品
    行、智識、所竊財物價值，不知敦親睦鄰之道，竟利用同社
    區鄰居疏於門戶機會一再犯案下手行竊，所為實屬非是，惟
    念及其犯後均坦承犯行，且曾主動供出尚未被發覺部分，已
    見悔悟之心，犯後態度尚稱良好等一切情狀，量處如主文第
    二項所示之刑。
據上論結，應依刑事訴訟法第369條第1項前段、第364條、第273
條之1第1項、第299條第1項前段，刑法第56條、第321條第1項第
2款、第41條第1項前段，判決如主文。
本案經檢察官賴俊雄到庭執行職務。
中    華    民    國    95    年    6     月    30    日
                  刑事第十七庭  審判長法  官  陳貽男
                                      法  官  許仕楓
                                      法  官  孫惠琳
以上正本證明與原本無異。
不得上訴。
                                      書記官  魏汝萍
中    華    民    國    95    年    6     月    30    日
附錄：本案論罪科刑法條全文
刑法第321條
犯竊盜罪而有左列情形之一者，處 6 月以上、 5 年以下有期徒
刑：
一  於夜間侵入住宅或有人居住之建築物、船艦或隱匿其內而犯
之者。
二  毀越門扇、牆垣或其他安全設備而犯之者。
三  攜帶兇器而犯之者。
四  結夥三人以上而犯之者。
五  乘火災、水災或其他災害之際而犯之者。
六  在車站或埠頭而犯之者。
前項之未遂犯罰之。


司法院資訊處製作；財團法人民間司法改革基金會備份。
